【裁判字號】    97,訴,2942
【裁判日期】    980512
【裁判案由】    毒品危害防制條例
【裁判全文】
臺灣板橋地方法院刑事判決              97年度訴字第2942號
公  訴  人  臺灣板橋地方法院檢察署檢察官
被      告  甲○○
                    （現另案於臺灣臺北監獄臺北分監執行）
指定辯護人  本院公設辯護人吳天明
上列被告因毒品危害防制條例案件，經檢察官提起公訴（97年度
偵字第8910號），本院判決如下：
    主  文
甲○○販賣第二級毒品，累犯，處有期徒刑捌年貳月。因販賣第
二級毒品所得之財物新臺幣柒萬陸仟元沒收，扣案之甲基安非他
命壹包（驗餘淨重拾伍點貳公克）沒收銷燬。
    事  實
一、甲○○前因違反麻醉藥品管理條例案件，經臺灣高等法院以
    86年度上訴字第260 號判處有期徒刑5 年4 月確定，於民國
    90年1 月29日假釋，惟該假釋後經撤銷；其又因收受贓物案
    件，經本院以92年度易字第2561號判處有期徒刑6 月確定；
    復因施用毒品違反毒品危害防制條例案件，經本院以92年度
    訴字第2465號判處有期徒刑6 月確定，經與上開贓物案件宣
    示之有期徒刑6 月合併定應執行刑為10月，並與經撤銷前開
    假釋後之殘刑有期徒刑2 年5 月5 日接續執行，甫於96年5
    月11日縮刑期滿執行完畢。詎其不知悔改，明知甲基安非他
    命屬毒品危害防制條例所規定之第二級毒品，不得非法販賣
    ，竟基於販賣第二級毒品甲基安非他命（以下簡稱甲基安非
    他命）之犯意，先於97年3 月6 日21時57分，以其使用之00
    00000000號行動電話與丙○○使用之0000000000號行動電話
    聯繫後，丙○○隨即於97年3 月7 日凌晨2 時許，前往甲○○位於臺北縣新店市○○路8 巷1 號4 樓之7 租屋處，由甲○○以新臺幣（下同）76,000元之價格，販賣甲基安非他命
    1 包（驗前毛重36.38 公克，驗餘淨重35.32 公克）予丙○○。嗣警於同日4 時30分許，在臺北市○○○路514 巷36號
    前，查獲丙○○持有如上述之甲基安非他命1 包及注射針筒
    2 支，復循線於同日5 時10分許，在臺北縣新店市○○路8
    巷1 號4 樓之7 查獲甲○○，並扣得甲基安非他命1 包（淨
    重11.73 公克）、現金100,600 元（其中76,000元為販毒所
    得）及上開電話號碼0000000000行動電話1 支（含SIM 卡1
    張）。
二、案經行政院海岸巡防署海岸巡防總局北部地區巡防局移送臺
    灣板橋地方法院檢察署檢察官偵查起訴。
    理  由
一、按被告以外之人於審判外之言詞或書面陳述，除法律有規定
    者外，不得作為證據；又被告以外之人於檢察事務官、司法
    警察官或司法警察調查中所為之陳述，與審判中不符時，其
    先前之陳述具有較可信之特別情況，且為證明犯罪事實存否
    所必要者，得為證據，刑事訴訟法第159 條之2 亦有規定。
    查本件公訴人以證人丙○○於警詢所為之供陳，作為本件認
    定被告犯罪之證據，然上揭證人在警詢之供述，核屬被告以
    外之人於審判外所為之陳述，被告之辯護人復已就證人丙○○在警詢中所為之證詞爭執無證據能力，且觀之證人丙○○
    於警詢證稱其曾於97年3 月7 日凌晨2 時許，以76,000元之
    代價向被告購買扣案之甲基安非他命1 包等情（臺灣板橋地
    方法院檢察署97年度毒偵字第4110號卷第6-7 頁），核與其
    在本院審理時就此部分證述之情節相符（本院卷第201-207
    頁），然其前開於審判外所為之陳述，既經辯護人主張該證
    據無證據能力即不同意引為證據方法，則揆諸上開規定，應
    認證人丙○○在警詢時所言，無證據能力，但仍得憑以彈劾
    本案各該積極證據之證明力。次按被告以外之人於審判外之
    陳述，雖不符合同法第159 條之1 至第159 條之4 之規定，
    但經當事人於審判程序同意作為證據，法院審酌該言詞陳述
    或書面陳述作成時之情況，認為適當者，亦得為證據。當事
    人、代理人或辯護人於法院調查證據時，知有第159 條第1
    項不得為證據之情形，而未於言詞辯論終結前聲明異議者，
    視為有前項之同意，刑事訴訟法第159 條第1 項，及第159
    條之5 ，分別定有明文。查本判決下列所引用之各該被告以
    外之人於審判外之陳述，雖均屬傳聞證據，惟均經當事人於
    法院準備程序及審判期日中表示無意見，而不予爭執，且迄
    至言詞辯論終結前亦未再聲明異議，法院審酌此等證據資料
    製作時之情況，尚無違法不當及證明力明顯過低之瑕疵，亦
    認為以之作為證據應屬適當，故揆諸前開規定，依刑事訴訟
    法第159 條之5 規定，認前揭證據資料均例外有證據能力。
二、訊據被告甲○○固坦承有於上揭時、地，先以電話與證人丙○○聯繫後，丙○○即至其位於上址之租屋處，嗣丙○○離
    開該處未久，即為警自其身上查獲扣案之甲基安非他命1 包
    之事實，惟矢口否認有何販賣毒品予丙○○犯行，辯稱：我
    沒有販賣毒品給丙○○，達觀路的住處是我租的，當天只是
    朋友鄭振隆、乙○○、丙○○、綽號小胖之人等到那裡玩骰
    子，丙○○是我邀去的，她認識鄭振隆、乙○○，但是不認
    識小胖，之後丙○○有跟小胖拿甲基安非他命，但是沒有給
    錢，就藉口要去樓下一會，但卻沒有再上樓，所以小胖就找
    我問說為什麼我的朋友會拿了東西就離開，小胖說丙○○拿
    了一兩7 萬元的安非他命，因為小胖、丙○○都是我朋友，
    所以之後我有打電話給丙○○跟她要錢，但她一直都沒有接
    ，故扣案之甲基安非他命是小胖給丙○○的，並非我販賣給
    丙○○的云云。然查：
  (一)被告於97年3 月7 日凌晨許，在其位於臺北縣新店市○○路
    8 巷1 號4 樓之7 租屋處，以76,000元之代價，販賣甲基安
    非他命1 包（原毛重36.38 公克，驗餘淨重35.32 公克）予
    證人丙○○之事實，業經證人丙○○於偵查中具結證述：我
    於97年3 月7 日，在臺北市○○○路514 巷36號的全家便利
    商前，因為持有毒品安非他命（係甲基安非他命之誤，下均
    同，並均改載為甲基安非他命），而為警查獲；扣案毒品是
    我到新店市安坑地區向甲○○買的，本次向甲○○購買，是
    我用我的電話0000000000號打甲○○的電話0000000000號電
    話向他購買，我們在電話中約定好交易毒品的地點，他叫我
    到新店市達觀社區，他的所在地向他購買毒品，我是以76,0
    00元向甲○○買了1 兩的安非他命；今日凌晨2 點我搭乘大
    文山無線電計程車，到達新店達觀社區，在該處有與他及他
    朋友3 、4 個人一起賭博，賭博完以後我就以76,000元，向
    甲○○買了1 兩的安非他命，就是我後來被查獲的1 兩安非
    他命；因為一次買5 千元會比較貴，所以看誰有比較多的量
    我就跟他買，我是在賭博的時候有看到，所以才知道甲○○
    有數量如此多的安非他命；我於海巡署及偵查中所言係向被
    告甲○○購買安非他命等語實在，我是真的有跟他買安非他
    命，今日凌晨為警查獲安非他命1 兩，確實是在查獲前數小
    時向甲○○購買等語甚屬明確（詳同前署97年度偵字第8910
    號卷〈下均簡稱偵查卷〉第94至99頁）。嗣於審理中，證人
    丙○○仍證述：本件扣案的甲基安非他命一包來源是向甲○○購買的，大約是查獲當天凌晨時，在新店市○○路被告的
    住處，以7 萬多元向甲○○購買，7 萬多元不完全都是用現
    金向他購買，還包括他要給我的賭債，我實際給他現金1 萬
    多元，其他是他輸給我的賭債來抵償；卷附之通訊譯文是我
    與被告的通話內容，志宏就是被告，當時我與被告通話是為
    了聯繫要過去他那邊看有沒有東西，就是指甲基安非他命；
    我購買的甲基安非他命是甲○○拿給我的，這包甲基安非他
    命是因我們賭博，甲○○輸錢沒有錢，所以向我借錢5 萬多
    元繼續賭，所以我後來再拿出1 萬多就可以買到扣案的甲基
    安非他命，但是實際上他向我借多少錢，我不記得，拿了甲
    基安非他命之後，我們有再繼續賭，甲○○還有繼續向我借
    錢，但是借不多，我拿到這包甲基安非他命有結清對價給被
    告，結清的價格為7 萬多；當天到被告住處，目的包含買毒
    品與賭博都有，當天我帶了好幾萬元出門，詳細金額我不記
    得，要過去被告住處時，原本並無預計要買多少重量的甲基
    安非他命，應該是能買多少就買多少，因為電話中我只有問
    他他那邊還有沒有東西，是賭博完，看有多少錢，及看被告
    的東西好不好後，才決定要購買如扣案甲基安非他命重量之
    毒品，我是有現場試過才決定要買，並且看當時自己的消費
    能力決定數量；我離開後，被告確實有打電話給我，但是我
    沒有接，因為我已經被查獲了，他打給我的原因是因為我還
    差一些藥錢，差多少錢我沒有印象等語綦詳（詳本院卷宗第
    201-207 、214 頁）；另自證人丙○○身上所扣得之甲基安
    非他命1 包（驗前毛重36.38 公克，驗餘淨重35.32 公克）
    ，經鑑定後，確實含有第二級毒品甲基安非他命之成分，此
    有內政部警政署刑事警察局97年3 月12日刑鑑字第09700353
    21號鑑定書存卷可考（附於偵查卷第169 頁），而被告亦從
    未否認證人丙○○所持有並遭扣案之上揭毒品確實係自上揭
    租屋內所取得之事實，自堪信為實在。
  (二)且查，證人丙○○於前往被告位於臺北縣新店市○○路8 巷
    1 號4 樓之7 住處前，確實曾與被告以電話聯繫，於電話中
    證人丙○○曾詢及甲基非他命之事，而被告亦有表示伊手邊
    有毒品之事實，已有通訊監察譯文載明：於97年3 月6 日21
    時57分，被告以其使用之0000000000號行動電話撥打給丙○○使用之0000000000號行動電話，兩人通話內容為「A （即
    證人丙○○）：喂！B （即被告甲○○）：我問妳吼？A ：
    嗯。B ：（語意不清）那種好嗎？A ：對阿，怎樣？B ：那
    種好嗎？A ：不錯啊。B ：有沒有比『阿弟仔（音譯）』的
    那個好？A ：他們那個不是同一個人的嗎？B ：不同一個人
    。……B ：他現在有拿，拿新的這一批。A ：喂，我要，我
    剛好有事要找你，跟昨天一樣。B ：那妳在哪裡？A ：我在
    桃園我要過去，因為我朋友在臺北。……B ：沒關係，那妳
    過來我把東西準備好。A ：OK好BYE BYE 。」等語可稽（見
    偵查卷第107-108 頁），而被告亦坦承上揭通訊監察譯文確
    實為其與證人丙○○間之對話內容，且前開所述「一批」、
    「東西」等語均指甲基安非他命無誤（參本院卷第218 頁）
    ，而此除可徵證人丙○○證述：其在前往被告之住處前即曾
    先以電話與被告聯繫欲過去購買甲基安非他命，且並未提及
    欲購買的數量，是要到現場後看有多少錢及毒品品質後，才
    決定購買之數量等語係屬實在之外，依上揭對話內容，被告
    既已表示「那妳過來我把東西（即甲基安非他命）準備好」
    等語，顯見證人丙○○是在前往上址租屋處前，即與被告約
    定要購買甲基安非他命之事，且其欲交易毒品之對象係為被
    告無誤。是被告於偵查中辯稱：丙○○打電話問我有沒有東
    西，我有跟丙○○說「小胖」那邊有東西云云，或於本院抗
    辯：當日丙○○是我邀去的，她並不認識小胖，但他們兩人
    後來有在客廳講話，後來小胖又有跟我抱怨丙○○沒付錢就
    離開，故丙○○的甲基安非他命是小胖給她的云云（即意指
    人丙○○係到達現場後才與小胖交易購買毒品之事），均與
    上揭通訊監察譯文所載內容不符，無足採信，證人丙○○當
    日確實係至被告上址租屋處向被告購買甲基安安非他命之事
    實，已足認定。
  (三)又證人丙○○到達被告位於上址之租屋處後，固曾在現場參
    與賭博，而賭博確有無法預見輸贏之結果，但證人丙○○依
    其賭博輸贏結果暨被告所持有之毒品數量，再決定欲購買之
    毒品數量，尚與常情無違。且證人丙○○取得扣案甲基安非
    他命1 包之對價係為76,000元乙節，已迭據證人丙○○證述
    甚詳，被告亦不否認該包甲基安非他命之價值約為7 萬元左
    右，此有其於本院準備程序中陳稱：小胖說丙○○拿一兩7
    萬元的甲基安非他命等語可考，顯見雙方確實已就該包毒品
    之價格進行議價無誤。再者，雖被告抗辯其在當日既經警察
    扣得金10餘萬元，其自不可能積欠證人丙○○賭債等語，然
    證人丙○○已經將上揭購買甲基安非他命1 包之價金以現金
    及賭債予以結清之情，業經其證述如上，且現場所扣得之現
    金10餘萬元雖為被告所有，然被告與證人丙○○於事前既已
    約定要進行毒品之交易，則經過賭博輸贏之結果，雙方為省
    卻由被告另外拿出現金做為賭金先交付給證人丙○○後，再
    由丙○○復又支付予被告作為購毒價金之程序，而由被告以
    其應支付之賭債直接抵作證人丙○○購買毒品之部分對價，
    亦非屬罕見之情況，故被告上揭所辯，仍無足為其有利之認
    定。至於證人丙○○是否已付清毒品之價金乙事，被告固有
    爭執，證人丙○○亦另證稱：我離開後，被告確實有打電話
    給我，但是我沒有接，因為我已經被查獲了，他打給我的原
    因是因為我還差一些藥錢，差多少錢我沒有印象等語（本院
    卷第214頁），但經勾稽證人丙○○於警詢、偵查及本院審
    理時已明確證述係以76,000元支付毒品價金等語，復酌以證
    人丙○○既稱：其並未接到被告之來電，因其已被查獲等語
    ，其又如何得知被告來電之目的為何？是則證人丙○○在被
    告當庭一再抗辯：因丙○○未付錢，伊因而一直打電話給她
    云云之後，改證稱：他打給我的原因是因為我還差一些藥錢
    云云，要難認定較其先前之證述為可取。從而就被告已經著
    手交付毒品予證人丙○○，丙○○並已支付價金完畢之販賣
    毒品既遂犯行，應堪認定。
  (四)至被告之辯護人雖質疑證人丙○○在審理中之證詞曾有前後
    說詞不同之情事。但查，證人丙○○於本院審理為證時，雖
    初時之證述內容與其在警詢或偵查所述不同，惟此係因證人
    丙○○在97年11月間曾遇被告，被告並要求證人丙○○應負
    擔其為警查獲後所受之一切損失，故證人丙○○擔心如據實
    陳述會遭被告報復，因而故為迴護被告之說詞等情，業經證
    人丙○○解釋在卷，又參以被告亦不否認確實曾經於97年11
    月間向證人詢問為何會說其販賣毒品等語，則縱認被告於彼
    時並未明確要求證人丙○○於法院審理時不可指證其販售毒
    品之事，但被告向證人丙○○質問之舉措，即顯足以造成證
    人之心理壓力，是證人丙○○於作證之初因不敢據實證述，
    因而造成其陳述內容前後不一之情，乃人之常情，但證人丙○○嗣後既已解釋如上，復另堅詞表示：之前於警詢及偵查
    所述均屬實在等語，且對於被告販賣扣案之甲基安非他命1
    包之經過再為詳述，並核與先前在警詢或偵查所述內容大致
    吻合且與前述事證相符，自不因證人丙○○在審裡之初，為
    避免被告挾怨報復曾故為有利被告之說詞，即認其在警詢、
    偵查及本院審理時之其餘證述皆不可採。再者，證人丙○○
    雖於警詢及偵查中曾證稱：除本次之外，另於97年3 月5 日
    及3 月6 日亦曾各以5,000 元向被告購買甲基安非他命等語
    ，但於審理中則謂：（問：你確實向被告購買幾次毒品？）
    就3 月7 日查獲當天，至於之前我沒有什麼印象；因為查獲
    當天購買的金額比較大，但我現在沒有什麼印象3 月5 、6
    日的事情等語（本院卷第203 頁）。惟證人丙○○對於97年
    3 月5 日、3 月6 日是否曾向被告購買毒品乙事，僅證述：
    沒有什麼印象等語，並非堅詞表示之前未曾向被告購買毒品
    ，且證人丙○○對於有無於97年3 月5 日、6 日亦曾向被告
    購買毒品之事，縱前後不一，然此事實與證人丙○○是否有
    於97年3 月7 日向被告購買扣案之毒品乙事，並無絕對之關
    連，而證人丙○○就有於同年3 月7 日凌晨向被告購買系爭
    扣案之甲基安非他命1 包之事實，既已詳證如前所述，就此
    部分並無與警詢或偵查所述內容不一之情事，復有通訊監察
    譯文可佐，又經本院為如上之審核後認屬實在，自不因證人
    就其之前是否亦曾向被告購買毒品之事前後證述未完全相同
    ，即遽認證人丙○○之證述全部不可採。
  (五)此外，在被告租屋處內同時為警查獲之證人乙○○於審理時
    固曾證稱：當日除被告及證人丙○○外，還有正龍、小胖等
    人在現場玩骰子，且小胖有拿甲基安非他命出來給大家用，
    包括我、正龍、被告、丙○○等人均有施用，小胖並有問現
    場的人有沒有人要買等語（本院卷第209 至210 頁），被告
    並據此指稱：當日確實有綽號「小胖」之人在現場，故證人
    丙○○是向「小胖」購買毒品云云。惟查，證人乙○○於審
    理中亦又證述：小胖當時拿出約1 兩的甲基安非他命，問大
    家要不要用，大家就用了一些，用完就問我們有沒有人要，
    丙○○有無說她要我不知道，因為沒多久丙○○就走了，我
    沒有看到小胖交甲基安非他命給丙○○，也沒有聽到丙○○
    在詢問甲基安非他命的價格，小胖問大家時，我回答我不要
    ，但是其他人有沒說我不知道，我也不知道丙○○離開時手
    上有無拿東西走，我也沒有聽到小胖說要向丙○○要錢的事
    等語（本院卷第210-211 頁），從而觀之證人乙○○於審理
    中所述內容，充其量僅能證明當日確有「小胖」之人在場，
    並曾提供甲基安非他命給現場之人施用之事實，惟仍無法證
    明證人丙○○所持有為警查扣之甲基安非他命係向小胖所購
    得之事實。況再參諸證人乙○○於警詢時，係稱：臺北縣新
    店市○○路8 巷1 號4 樓之7 屋內在我到達後只有甲○○一
    人在，後來我吸食海洛因後，我就不清楚了等語（詳偵查卷
    第45頁），並未曾提及當日現場尚有一名綽號「小胖」之人
    。另被告於審理時業已陳稱：「小胖」是我的朋友，並有向
    我抱怨丙○○拿了毒品不給錢等語（本院卷第213 頁），是
    其顯然知道「小胖」當日是否在場，但觀之被告於查獲後至
    海巡署接受詢問時，及當日至臺灣板橋地方法院檢察署接受
    內勤檢察官訊問，暨於本院羈押庭訊問時，卻均未曾提及現
    場尚有「小胖」之人且「小胖」曾向其抱怨丙○○並拿了毒
    品未付錢即離開等事；甚且被告於警詢時表示：曾看到正龍
    拿甲基安非他命給丙○○，大概是因為我與丙○○比較熟，
    所以丙○○就說我拿甲基安非他命給她，而不是說正龍給她
    的云云，暨於內勤檢察官訊問時則謂：正龍即指鄭振隆，丙○○的甲基安非他命是她今天去賭博時，看到鄭振隆有施用
    甲基安非他命，他們兩人就在那邊講話，至於他們有無交易
    ，我就不知道了；可能因為我跟丙○○比較熟，鄭振隆又沒
    被抓到，所以她只好講我云云（參偵查卷第57-61 、87-90
    頁，本院97年度聲羈字第163 號卷第3 至4 頁），是被告嗣
    後改稱：是現場一名「小胖」之人出售甲基安非他命給丙○○等語，實難認可採，另證人乙○○證述：現場有小胖之人
    有帶1 兩甲基安非他命云云，亦顯然係為附和被告之說詞，
    亦無足取。且查，販賣毒品行為係警方極力查緝之嚴重犯罪
    行為，其刑責甚重，此為一般人所週知之事實，證人丙○○
    既為正常成年人，又有施用毒品之犯行，則其對供陳他人販
    賣毒品犯行之後果，應知之甚明，況其與被告間並無仇恨或
    怨隙，倘其確實係向「小胖」之人購買甲基安非他命，無論
    證人丙○○是否認識「小胖」，都理當於警、偵訊時據實陳
    述即可，焉有無端指涉與其認識且無仇恨之被告，致使被告
    遭受重刑之追訴，從而被告一再抗辯：證人丙○○因為不認
    識「小胖」，僅認識被告，所以才指稱是被告出售甲基安非
    他命云云，顯未合於常理，猶不足為其有利之認定。
  (六)末查，非法販賣甲基安非他命係政府嚴予查緝之違法行為，
    非可公然為之，且不論是以何形式包裝之甲基安非他命，均
    可任意分裝或增減其份量，而每次買賣之價量，亦隨時隨雙
    方關係之深淺、當時之資力、需求程度及對行情之認知等因
    素，機動的調整，因之販賣之利得，除經坦承犯行，或價量
    均達到明確外，委難查得實情，職是之故，縱未確切查得販
    賣賺取之實際差價，但除別有事證，足認係按同一價格轉讓
    ，確未牟利外，尚難執此認非法販賣之事證有所不足，致知
    過坦承者難辭重典，飾詞否認者反得逞僥倖，而失情理之平
    ；且甲基安非他命價格非低，取得不易，凡為販賣之不法勾
    當者，苟無利可圖，應無甘冒被查緝法辦重刑之危險，平白
    無端義務為該買賣之工作，是其販入之價格必較售出之價格
    低廉，而有從中賺取買賣差價牟利之意圖及事實，應屬合理
    之認定；雖被告矢口否認有交付甲基安非他命予證人丙○○
    之犯行，而證人丙○○亦僅供陳其向被告所購買甲基安非他
    命之價格，使本院無從確認被告販賣所得之利潤。然以本案
    而言，被告與證人丙○○間既非親故至交，證人丙○○復稱
    ：雙方認識約2 個星期等語，是苟無利得，被告豈會甘冒重
    刑之風險，與之相約交付毒品之理，是被告以76,000元之對
    價，交付甲基安非他命因予證人丙○○，堪認被告有販賣甲
    基安非他命營利之意圖甚為明顯。
  (七)綜上參互印證，被告前揭所辯，洵無足採，本案事證已臻明
    確，被告有於上揭時、地，以76,000元之代價出售甲基安非
    他命1 包（原毛重36.38 公克，驗餘淨重35.32 公克）予證
    人丙○○1 次之事實，已堪認定，自應依法論科。
三、核被告甲○○所為，係犯毒品危害防制條例第4 條第2 項之
    販賣第二級毒品罪。被告販賣前持有甲基安非他命之低度行
    為，為進而販賣之高度行為所吸收，不另論罪。又被告有事
    實欄所載之執行紀錄，有臺灣高等法院被告前案紀錄表在卷
    可稽，其於有期徒刑執行完畢後之5 年以內，再故意犯本件
    有期徒刑以上之罪，為累犯，應依法加重其刑。爰審酌被告
    正值青盛之年，不思努力進取，謀求正當職業，明知甲基安
    非他命對於人體有莫大之戕害，為圖一己之私利，竟漠視毒
    品之危害性，而販賣毒品犯行，嚴重危害國民身心健康及社
    會風氣，進而敗壞社會治安，且於偵審程序中復又飾詞否認
    犯行，且不遵期到庭，犯罪後態度非佳，及衡以其販賣毒品
    之數量及所得利益，及公訴人當庭求處被告有期徒刑9年之
    情等一切情狀，量處如主文所示之刑，以資懲戒。末者，被
    告既以76,000元之對價，出售甲基安非他命予丙○○，是其
    販賣甲基安非他命所得之76,000元，乃其因本件犯罪所得之
    財物，應依毒品危害防制條例第19條第1項規定沒收之，且
    該因沒收之物業已扣案，無不能沒收情形，爰不用併予諭知
    追徵或抵償之。另自證人丙○○身上所查扣之白色晶體1包
    ，經內政部警政署刑事警察局鑑定後業已檢出第二級毒品甲
    基安非他命成分，此已於前述，是該甲基安非他命1包（驗
    後淨重35.32公克）既係被告販出之毒品，且為違禁物，不
    論是否仍為被告所有之物，應依毒品危害防制條例第18條第
    1 項前段宣告沒收銷燬之（至包裝上開毒品之外包裝袋1只
    ，因與毒品於物理外觀上附合而難予析離，且如強予析離至
    完全無殘渣留存，將耗費相當之時間、人力與經費，於經濟
    上顯無實益，依社會一般通念，堪認該包裝袋已與查獲之毒
    品結合成為一體而無從強加析離，是上開毒品既屬毒品危害
    防制條例18條第1項前段所規定之違禁物，其外包裝袋亦應
    併予沒收銷燬之，附此敘明）。再者，為警於被告位於臺北
    縣新店市○○路8巷1號4樓之7住處內所扣得之甲基安非他命
    1 包（淨重11.73公克），因無證據可認與被告販賣本件毒
    品有何關連，且當日另有查獲多人在現場，復均另有施用毒
    品案件而遭追訴，是該包毒品乃為被告或他人施用毒品案件
    之重要事證，爰不於本案諭知宣告沒收。至於被告所有門號
    00 00000000號行動電話1支（含SIM卡1張），雖均屬被告所
    有，且曾用以聯繫證人丙○○，然此本為電話之適當用途且
    係供被告對外通訊之用，尚難逕認專供被告本件販賣甲基安
    非他命犯行，另現金24,600元（即扣案之100,600元減去應
    沒收之76,000元）亦無證據可認與被告販賣毒品有關，均無
    諭知沒收之必要，併予敘明。
據上論斷，應依刑事訴訟法第299 條第1 項前段，毒品危害防制
條例第4 條第2 項、第18條第1 項前段、第19條第1 項，刑法第
11條前段、第47條第1 項前段，判決如主文。
本案經檢察官江祐丞到庭執行職務。
中    華    民    國    98    年    5     月    12    日
                  刑事第十七庭  審判長法  官  林淑婷
                                      法  官  饒金鳳
                                      法  官  邱景芬
以上正本證明與原本無異。
如不服本判決應於收受判決後10日內向本院提出上訴書狀，並
應敘述具體理由。其未敘述上訴理由者，應於上訴期間屆滿後
20日內向本院補提理由書（均須按他造當事人之人數附繕本）
「切勿逕送上級法院」。
                                      書記官  黃文儀
中    華    民    國    98    年    5     月    12    日
附錄本案論罪科刑法條全文：
毒品危害防制條例第4條
製造、運輸、販賣第一級毒品者，處死刑或無期徒刑；處無期徒
刑者，得併科新臺幣 1 千萬元以下罰金。
製造、運輸、販賣第二級毒品者，處無期徒刑或 7 年以上有期徒
刑，得併科新臺幣 7 百萬元以下罰金。
製造、運輸、販賣第三級毒品者，處 5 年以上有期徒刑，得併科
新臺幣 5 百萬元以下罰金。
製造、運輸、販賣第四級毒品者，處 3 年以上 10 年以下有期徒
刑，得併科新臺幣 3 百萬元以下罰金。
製造、運輸、販賣專供製造或施用毒品之器具者，處 1 年以上 7
年以下有期徒刑，得併科新臺幣 1 百萬元以下罰金。
前五項之未遂犯罰之。


司法院資訊處製作；財團法人民間司法改革基金會備份。
